【裁判字號】    89,易,4160
【裁判日期】    891108
【裁判案由】    竊盜
【裁判全文】
臺灣高雄地方法院刑事判決                        八十九年度易字第四一六號
    公  訴  人  臺灣高雄地方法院檢察署檢察官
    被      告  丙○○
    被      告  乙○○
右列被告因竊盜案件，經檢察官提起公訴（八十九年度偵字第一一九三一號號），本
院判決如左：
    主  文
丙○○共同竊盜，處拘役伍拾日，緩刑貳年。緩刑期內付保護管束。
乙○○共同竊盜，處拘役伍拾日。
    事  實
一、丙○○、乙○○二人為朋友關係，於民國八十九年五月二十五日上午六時二十五
    分許，因見甲○○所有車號ＸＴ—一三八號曳引車停放於高雄市前鎮區○○○路
    一之一號前，無人看守，且車門未上鎖，有機可趁，竟共同基於意圖為自己不法
    所有之犯意聯絡，共同進入該車內竊取甲○○置於車內之ＫＥＮＷＯＯＤ牌、Ｔ
    Ｍ—Ｖ七Ａ型、編號00000000號無線電一台（價值約新台幣一萬六千元
    ），得手後將之藏放於鄰近巷弄內。嗣甲○○返回車號ＸＴ—一三八號曳引車上
    時，發覺車內之無線電一台失竊，又見丙○○、乙○○二人於附近遊蕩，形跡可
    疑，乃向丙○○及乙○○表示願以新台幣（下同）二千元之代價取回所失竊之前
    開無線電一台，丙○○隨即進入鄰近巷弄內取出甫竊自甲○○車內之無線電，並
    將之交予甲○○，甲○○則另交付現金二千元予乙○○。而後，甲○○因不甘損
    失，旋即報警處理，經警於高雄市○○○路上查獲丙○○、乙○○。
二、案經高雄市政府警察局前鎮分局報請臺灣高雄地方法院檢察署檢察官偵查起訴。
    理  由
一、訊據被告丙○○對於八十九年五月二十五日上午六時二十五分許，在高雄市前鎮
    區○○○路一之一號前，竊取證人甲○○車內無線電一台之事實坦承不諱，惟辯
    稱：伊是一人行竊，當時乙○○並不在場，後來乙○○幫伊買完早餐回來時，看
    到伊與甲○○一起在那邊，甲○○要伊把東西還他，伊就與甲○○、乙○○一起
    去拿無線電，偷東西的事情乙○○並不知道云云；訊據被告乙○○則矢口否認有
    何竊盜之犯行，辯稱：當天伊是與丙○○去旗津玩，回家時經過前鎮市場，就準
    備一起去吃早餐，伊走到一半就沒有看到丙○○，不知道丙○○到哪裡去，後來
    等伊吃完早餐，就在附近的路旁找到丙○○，不久甲○○來了，叫伊等把東西還
    他，並要給伊等二千元，丙○○就帶伊與甲○○一起去拿無線電，甲○○就把二
    千元交給丙○○，伊並不知道丙○○去偷別人的東西云云。
二、經查：
  (一)被告乙○○於警訊中先供稱：八十九年五月二十五日上午六時二十五分許，是伊
    自己一人偷竊證人甲○○車內之無線電，丙○○對伊行竊之事並不知情，其後於
    檢察官第一次訊問時仍坦承由其一人單獨行竊之情，惟嗣後於檢察官第二次訊問
    時始行改稱：是丙○○自己一人行竊，伊對丙○○偷竊無線電之事並不知情，是
    因為丙○○會怕，在警車上打手勢要求伊承擔犯行等語，其供詞前後反覆不一，
    是否可信，已非無疑；而被告丙○○於警訊及檢察官第一次訊問時，則均否認有
    何偷竊無線電之犯行，指稱係被告乙○○一人行竊，然至檢察官第二次訊問時，
    始行改稱係其一人行竊，被告乙○○對伊偷竊無線電之事並不知情等語，益見被
    告乙○○、丙○○對由何人下手行竊一情，說詞前後矛盾，時而自承行竊，時而
    又否認行竊，是渠等供詞之可信度，更令人起疑。
  (二)又被告乙○○雖以被告丙○○行竊時正在吃早餐並不在場等語為辯，然經本院訊
    問二人有關當天早上之情形時，被告乙○○稱：「我們早上去旗津玩，回來往前
    鎮的時候，我們在前鎮市場那邊吃，當時是我騎機車，我們說要一起去吃早餐，
    我走比較快，後來就看不到他了，我就先去吃了，我吃了約一、二十分鐘，中間
    都沒有看到丙○○，後來吃完我才在附近找，我在旁邊的路找到他，找到時旁邊
    只有路人，我找到丙○○時沒有看到甲○○，他沒有跟我說什麼，丙○○手上沒
    有拿東西，後來甲○○就來了，他就叫我們把東西還給他，要給我們二千元，丙○○就帶我跟甲○○去拿，就放在附近的地上，在柱子旁邊，沒有用東西蓋住，
    丙○○就把東西拿給甲○○，他就把錢塞給丙○○，警察就來了。」等語（見本
    院八十九年十月三十一日審判筆錄），被告丙○○則稱：「我們是去旗津玩，回
    苓雅區我家的時候，經過那個地方，停下來買早餐吃，我在停車，所以我叫乙○○幫我買，他買完之後就走過來，他就看到我跟甲○○在那邊，甲○○說他要拿
    錢給我，叫我把機子還他，我說不用，我只是好奇拿起來看，不是要偷，他要塞
    錢給我，我說不用，機子放在他車子旁邊的巷子，我們是一起去拿，錢是拿給我
    ，但我沒有拿，機子也是我拿給甲○○。」等語（見本院八十九年十月三十一日
    審判筆錄），足見被告乙○○就為何與被告丙○○共騎機車前往高雄市前鎮市場
    食用早餐，而後卻僅一人用餐、因何故與被告丙○○分開及何時見到證人甲○○
    、見到證人甲○○之情形等細節之說法，均與被告潘國祥有極大之不同，是堪認
    被告乙○○、丙○○所稱當時被告乙○○係前去食用早餐而不在場之情，全屬臨
    訟虛構之詞，委無可採，被告乙○○、丙○○二人係始終同行一節，應堪認定。
  (三)再者，證人即失主甲○○到庭證稱：「我是下車去買早餐，回去時發現保特瓶掉
    下去，懷疑有人開我的車門，我跑過去問在那邊跳舞的人，他們說那二個人走過
    去，我走過去時他們二個人走在一起，手上沒有東西，我跟他們說東西還我，我
    用二千元跟他們換回來，他們就帶我一起去後面的巷子把無線電還我，是乙○○
    去拿無線電的，我錢是拿給丙○○‧‧‧。」等語（見本院八十九年十月三十一
    日審判筆錄），與其於警訊中證述之情節相符，應堪採信。是證人甲○○既係於
    發現車內之無線電失竊後，經詢問附近在場之人，懷疑係被告乙○○、丙○○二
    人行竊，乃向被告乙○○、丙○○表示願以二千元換回失竊之無線電，遂由被告
    二人協同證人甲○○前往藏放無線電之地點，由被告乙○○將贓物無線電取出交
    付，並由被告丙○○收受二千元，足見被告乙○○、丙○○就與證人甲○○交涉
    之過程均有所參與，取出贓物無線電之人更是被告乙○○本人，輔以被告乙○○
    、丙○○二人始終同行，益可見被告乙○○、丙○○二人就竊盜之過程均有所參
    與，並分擔其犯罪行為之實施。被告乙○○、丙○○所辯，均無足採。事證明確
    ，被告乙○○、丙○○犯行，均堪認定。
三、核被告乙○○、丙○○所為，均係犯刑法第三百二十條第一項之竊盜罪。被告二
    人就上揭犯行間，有犯意之聯絡及行為之分擔，皆為共同正犯。爰審酌被告乙○○年輕力盛，不思循正當途徑獲取財物，因見他人之物乏人看管，即心生貪念予
    以竊取，犯後復一再否認犯行，態度不佳，惟念其竊盜所得已經歸還被害人，有
    贓物認領保管收據一紙附卷可稽，對被害人所生之損害尚輕；被告丙○○正值青
    年，不知以一己之努力取得財物，竟循此不正途徑竊取他人之物，犯後又一再為
    他人脫免刑責，惟念其犯後坦承部分犯行，且已將竊盜所得之無線電一台歸還被
    害人，有贓物認領保管收據一紙附卷可稽，對被害人所生之損害尚輕等一切情狀
    ，各量處如主文所示之刑。又被告丙○○前未曾受有期徒刑以上刑之宣告，有臺
    灣高等法院被告全國前案紀錄表可參，因一時失慮，偶罹刑典，經此偵審程序及
    罪刑之宣告，當知所警惕，信無再犯之虞，本院因認所宣告之刑以暫不執行為當
    ，併予宣告緩刑二年，緩刑期內付保護管束，以輔自新。
據上論斷，應依刑事訴訟法第二百九十九條第一項前段，刑法第二十八條、第三百二
十條第一項、第七十四條第一款、第九十三條第一項，罰金罰鍰提高標準條例第一條
前段，判決如主文。
中      華      民      國    八十九    年     十一     月      八      日
                                  臺灣高雄地方法院刑事第七庭
                                      法  官   曾  淑  娟
右正本證明與原本無異。
如不服本判決，應於判決送達後十日內，向本院提出上訴狀。
                                      書記官   陳  恩  如
中      華      民      國    八十九    年     十一  月      八      日
附錄本判決論罪之法條：
刑法第三百二十條第一項：
意圖為自己或第三人不法之所有，而竊取他人之動產者，為竊盜罪，處五年以下有期
徒刑、拘役或五百元以下罰金。


司法院資訊處製作；財團法人民間司法改革基金會備份。
